臺灣臺北地方法院民事判決　　　　　　 94年度重訴字第729號
原　　　　告　台灣中小企業銀行股份有限公司
法 定 代理人　己○○
訴 訟 代理人　乙○○
　　　　　　　甲○○
被　　　　告　麒泰科技股份有限公司
兼法定代理人　丁○○
被　　　　告　丙○○
　　　　　　　戊○○
上列當事人間請求清償借款事件，本院於中華民國94年7 月13日
言詞辯論終結，判決如下：
    主      文
被告麒泰科技股份有限公司、丁○○、丙○○、戊○○應連帶給
付原告新臺幣壹佰捌拾捌萬仟零柒元，及如附表一編號一所示
之利息、違約金。
被告麒泰科技股份有限公司、丁○○、丙○○應連帶給付原告新
臺幣仟伍佰壹拾肆萬貳仟零肆拾元，及如附表一編號二至十
一所示之利息、違約金。
被告麒泰科技股份有限公司、丁○○、丙○○應連帶給付原告美
金貳拾伍萬肆仟零玖元玖角柒分，及如附表二所示之利息、違約
金。
訴訟費用由被告麒泰科技股份有限公司、丁○○、丙○○、戊○○連帶負擔百分之四，餘由被告麒泰科技股份有限公司、丁○○
、丙○○連帶負擔。
本判決主文第一項於原告以新臺幣陸拾貳萬捌仟元為被告麒泰科
技股份有限公司、丁○○、丙○○、戊○○供擔保後，得假執行
。
本判決主文第二、三項於原告分別以新臺幣壹仟壹佰柒拾壹萬伍
仟元、新臺幣貳佰陸拾伍萬柒仟元為被告麒泰科技股份有限公司
、丁○○、丙○○供擔保後，得假執行。
    事實及理由
(甲)程序方面：
  被告未於言詞辯論期日到場，核無民事訴訟法第386 條各款所
  列情形，爰依原告之聲請，由其一造辯論而為判決。
(乙)實體方面：
一原告主張：
(一)被告麒泰科技股份有限公司（下稱麒泰公司）於民國92年12月
  6 日，以被告丁○○、丙○○、戊○○為連帶保證人，向原告
  借用新臺幣3,000,000 元，約定利息按原告基本放款利率減碼
  年息百分之零點三七三計算，清償期為96年12月6 日；並約定
  分期攤還本金、利息，若一期未繳，視為全部到期；且約定逾
  期清償在六個月以內者，按上開利率百分之十，超過六個月者
  ，按上開利率百分之二十計付違約金。詎被告麒泰公司自94年
  2月6日起，即未依約清償自94年1月6日起之分期攤還本金及利
  息，依前述約定，借款視為全部到期，被告麒泰公司尚欠原告
  如附表一編號1所示之本金、利息、違約金。
(二)另被告麒泰公司於93年1月8日，以被告丁○○、丙○○為連帶
  保證人，與原告簽訂國內信用狀融資契約，約定在新臺幣20,0
  00,000元之範圍內，融通循環使用，得向原告申請開發信用狀
  ，利息按原告放款利率加碼百分之三點零九計算，到期不履行
  時，逾期清償在六個月以內者，按上開利率百分之十，超過六
  個月者，按上開利率百分之二十計付違約金。嗣被告麒泰公司
  分別於93年7 月14、21日、同年11月2、4、12日、同年12月31
  日，向原告申請動用如附表一編號2、3、4、5、6、7、11所示
  借款。詎被告麒泰公司於該借款到期後未依約清償，僅繳息至
  94年2月15日，尚積欠原告如附表一編號2、3、4、5、6、7、1
  1所示之本金、利息、違約金。
(三)被告麒泰公司於93年1月8日，以被告丁○○、丙○○為連帶保
  證人，與原告簽訂週轉金貸款契約，約定自93年1月8日起至94
  年1月8日止，在新臺幣17,000,000元之額度內，得向原告申請
  貸款，利息按原告基準利率加碼年息百分之一點五九計算，並
  約定分期攤還利息，若一期未繳，視為全部到期；且約定逾期
  清償在六個月以內者，按上開利率百分之十，超過六個月者，
  按上開利率百分之二十計付違約金。嗣被告麒泰公司於93年11
  月30日，向原告借款17,000,000元，詎被告麒泰公司僅繳息至
  94年1 月17日，依前述約定，借款視為全部到期，被告麒泰公
  司尚欠原告如附表一編號8所示之本金、利息、違約金。
(四)被告麒泰公司於93年1月8日，以被告丁○○、丙○○為連帶保
  證人，與原告簽訂週轉金貸款契約，約定自93年1月8日起至94
  年1月8日止，在新臺幣6,000,000 元限額內，得向原告申請貸
  款，按原告基準利率加碼年息百分之三點零九按月計付，若一
  期未繳，視為全部到期；且約定逾期清償在六個月以內者，按
  上開利率百分之十，超過六個月者，按上開利率百分之二十計
  付違約金。嗣被告麒泰公司分別於93年12月24、28日，向原告
  借款1,500,000元、4,500,000元，惟被告麒泰公司就上開借款
  僅分別繳息至93年12月24、28日，即未依約繳納，依前述約定
  ，借款視為全部到期，被告麒泰公司尚積欠原告如附表一編號
  9、10所示之本金、利息、違約金。
(五)又被告麒泰公司於93年1月8日，以被告丁○○、丙○○為連帶
  保證人，與原告簽訂進口物資融資契約，約定在美金 800,000
  元之限額內，融通循環使用，得向原告申請開發信用狀，利息
  按原告放款利率計算，到期不履行時，逾期清償在六個月以內
  者，按上開利率百分之十，超過六個月者，按上開利率百分之
  二十計付違約金。嗣麒泰公司分別於93年11月12、19日、同年
  12月1日，向原告申請開發金額分別為美金51,667.20元、美金
  50,544元、美金78,105.60 元之信用狀三筆，詎被告麒泰公司
  到期未還款，尚積欠原告如附表二編號1至3所示之金額、利息
  、違約金。
(六)另被告麒泰公司於93年1月8日，以被告丁○○、丙○○為連帶
  保證人，與原告簽訂出口押匯總質權書、出口押匯總質權書增
  補條款，約定自93年1月8日起至94年1月8日止，在美金500,00
  0 元之限額內，融通循環使用，得向原告申請開發信用狀，利
  息按押匯日原告放款利率計算，到期不履行時，逾期清償在六
  個月以內者，按上開利率百分之十，超過六個月者，按上開利
  率百分之二十計付違約金。嗣被告麒泰公司於93年12月30日，
  根據香港DBS BANK開發之信用狀簽具出口押匯申請書，向原告
  銀行辦理押匯，由原告墊款美金145,537 元，詎該匯票經原告
  向前述開狀銀行提示時，竟遭拒絕付款，被告麒泰公司尚積欠
  原告如附表二編號4所示之金額、利息、違約金。
(七)爰分別依消費借貸和連帶保證之法律關係，請求被告連帶給付
  如主文第一、二、三項所示之本金、利息、違約金等語。並聲
  明：除假執行之擔保金額外，如主文第一、二、三項所示。
二被告則未於言詞辯論期日到場，亦未提出書狀作何聲明或陳述
  。
三本件原告主張之前述事實，業據其提出國內信用狀融資契約、
  進口物資融資契約、客戶別短中放進口明細表、出口押匯總質
  權書、出口押匯總質權書增補條款、出口押匯申請書、拒付電
  報各一份，週轉金貸款契約二份，授信動用申請書、契據增補
  條款契約、開發信用狀申請書各三份，授信約定書四份，授信
  動用申請書七份，借據十一份為證，核屬相符。且本件起訴狀
  繕本、94年7 月13日言詞辯論通知書，此有該送達證書在卷足
  憑，堪認被告已於相當時期受合法之通知，於言詞辯論期日不
  到場，亦未提出準備書狀爭執，依民事訴訟法第280條第1項、
  第3 項規定，應視為自認原告主張之事實。故原告主張之前述
  事實，自堪信為真實。
四按借用人應於約定期限內，返還與借用物種類、品質、數量相
  同之物；民法第478 條前段定有明文。本件被告麒泰公司於前
  開借款到期後，依首揭民法第478 條前段之規定，自應負擔返
  還借款之責任。末按，保證債務之所謂連帶，係指保證人與主
  債務人負同一債務，對於債權人各負全部給付之責任者而言，
  此就民法第272條第1項規定連帶債務文義參照觀之甚明（最高
  法院45年度台上字第1426號判例要旨參照）。本件被告丁○○
  、丙○○、戊○○擔任被告麒泰公司之連帶保證人，依前述說
  明自應與被告麒泰公司就前揭債務連帶負擔給付責任。從而，
  原告依消費借貸和連帶保證之法律關係，請求被告連帶給付如
  主文第一、二、三項所示之本金、利息、違約金，為有理由，
  應予准許。
五另本件原告陳明願供擔保後，請准宣告假執行，核無不合，爰
  酌定相當之擔保金額，予以准許。
六訴訟費用負擔之依據：民事訴訟法第85條第1項但書、第2項。
中　　華　　民　　國　　94　　年　　7 　　月　　28　　日
　　　　　　　　　　民事第六庭   法　　　官  姜悌文
以上正本係照原本作成
如對本判決上訴，須於判決送達後20日內向本院提出上訴狀，並
依上訴利益繳納上訴費。
中　　華　　民　　國　　94　　年　　8 　　月　　1 　　日
                                 法院書記官　蔡炎暾
